臺灣宜蘭地方法院刑事判決　　　　　　　 96年度訴字第322號
公　訴　人　臺灣宜蘭地方法院檢察署檢察官
被　　　告　甲○○
　　　　　　　　　　（另案在臺灣宜蘭監獄執行）
指定辯護人　本院公設辯護人　乙○○
上列被告因違反槍砲彈藥刀械管制條例等案件，經檢察官提起公
訴（96年度偵字第281號），本院判決如下：
    主  文
甲○○未經許可，持有可發射金屬或子彈具有殺傷力之槍枝，處
有期徒刑參年肆月，併科罰金新臺幣伍萬元，罰金如易服勞役，
以新臺幣壹仟元折算壹日；扣案改造手槍壹支（含彈匣壹個，槍
枝管制編號0000000000號）沒收。又犯竊盜罪，處有期徒刑捌月
，減為有期徒刑肆月，扣案鑰匙壹把沒收。應執行有期徒刑參年
陸月，併科罰金新臺幣伍萬元，罰金如易服勞役，以新臺幣壹仟
元折算壹日；扣案改造手槍壹支（含彈匣壹個，槍枝管制編號
0000000000號）、鑰匙壹把，均沒收。
    事  實
一、甲○○(一)明知未經主管機關許可，不得持有具殺傷力之槍枝
    ，竟於民國95年7月中旬某日在桃園縣桃園市○○街附近「
    華山玩具店」以新臺幣1萬元代價購得之具有殺傷力之改造
    手槍1枝（含彈匣1個，槍枝管制編號0000000000號）及土造
    子彈1顆而持有之；(二)復基於為自己不法所有之犯意，於95
    年9月11日上午8時許，在臺北縣土城市○○路附近，以自備
    鑰匙竊取丙○○所有車號8F-4592號自用小客車，並將其所
    有8481-JU號車牌懸掛於該車上。嗣於95年9月25日11時許，
    在桃園縣桃園市○○街12號旁，甲○○攜帶上開槍彈乘坐於
    前揭竊得之車輛內，經警臨檢查獲，並當場扣得改造手槍1
    把（含彈匣1個，槍枝管制編號0000000000號）、土造子彈1
    顆、彈殼6個、鑰匙1把。
二、案經桃園縣政府警察局桃園分局報告臺灣桃園地方法院檢察
    署檢察官呈請臺灣高等法院檢察署令轉臺灣宜蘭地方法院檢
    察署檢察官偵查起訴。
    理  由
一、前揭事實，業據被告甲○○坦承不諱，核與證人即現場查獲
    員警許鈞修之證詞、被害人丙○○之指訴相符，並有查詢車
    輛認可資料、車輛尋獲通知單、贓物認領保管單各1份在卷
    ，及扣案改造手槍1枝（含彈匣）、具殺傷力之土造子彈1顆
    、玩具金屬彈殼6顆、鑰匙1把可資佐證。上開扣案槍彈經送
    內政部警政署刑事警察局鑑定結果，認係由仿FN廠1910型半
    自動手槍所製造之槍枝，換裝土造金屬槍管而成之改造手槍
    ，機械性能良好，可擊發適用子彈，認具殺傷力；土造子彈
    1顆可擊發，認具殺傷力；其餘6顆係玩具金屬彈殼等情，有
    內政部警政署刑事警察局95年10月16日刑鑑字第0950149769
    號槍彈鑑定書附卷可稽。足認被告之自白與事實相符，事證
    明確，被告犯行洵堪認定，應予依法論科。
二、核被告事實欄(一)所為，係違反槍砲彈藥刀械管制條例第8條
    第4項、第12條第4項之罪。被告以一持有行為，同時觸犯上
    開2罪，為想像競合犯，應依刑法第55條規定，從一重之槍
    砲彈藥刀械管制條例第8條第4項論處。起訴意旨就被告持有
    具殺傷力改造手槍部分，認被告所為係犯同條例第11條第4
    項之罪，尚有誤會，業據公訴人當庭更正起訴法條，併此敘
    明。另被告事實欄(二)所為，係犯刑法第320條第1項之竊盜罪
    。被告所犯前開槍砲彈藥刀械管制條例第8條第4項罪、刑法
    第320條第1項罪，犯意各別，行為互異，應予分論併罰。
三、爰審酌被告前有毒品、槍砲、竊盜前科，素行非佳；前於91
    年間因持有具殺傷力之改造手槍，經法院判處有期徒刑2年
    ，於94年5月19日獲准假釋出監，竟於假釋期間再購入並持
    有本案改造手槍，顯見法紀觀念薄弱、並無悔意；兼衡被告
    持有具殺傷力改造手槍，且攜之外出，對國家社會造成潛在
    危害非輕，暨其犯後始終坦承犯行，態度尚佳等一切情狀，
    量處如主文所示之刑，並就有期徒刑部分定其應執行刑，及
    罰金部分諭知易服勞役之折算標準。扣案改造手槍1支（含
    彈匣1個）係屬違禁物，應依刑法第38條第1項第1款宣告沒
    收；扣案鑰匙1支係被告所有供竊盜犯罪使用之物，此經被
    告供承在卷，爰依同項第2款宣告沒收。另扣案玩具金屬彈
    殼6顆經內政部警政署刑事警察局鑑定為玩具金屬彈殼、扣
    案子彈1顆業經該局試射擊發而不具子彈性質，均不予宣告
    沒收。
據上論結，應依刑事訴訟法第299條第1項前段，槍砲彈藥刀械管
制條例第8條第4項、第12條第4項，刑法第11條前段、第320條第
1項、第55條、第51條第5款、第42條第3項前段、第38條第1項第
1款、第2款，刑法施行法第1條之1第1項、第2項前段，判決如主
文。
本案經檢察官賴慶祥到庭執行職務。
中　　華　　民　　國　　96　　年　　10　　月　　1 　　日
                  刑事第三庭審判長法　官    林惠玲
                                  法  官    劉家祥
                                  法  官    鄧晴馨
以上正本證明與原本無異。
如不服本判決應於收受本判決後10日內向本院提出上訴書狀，並
應敘述具體理由。若未敘述理由者，應於上訴期間屆滿後20日內
向本院補提理由書狀(均須按他造當事人之人數附繕本)。
                                  書記官    林秀麗
中　　華　　民　　國　　96　　年　　10　　月　　3 　　日
附錄本案論罪科刑法條：
槍砲彈藥刀械管制條例第8條第4項
未經許可，持有、寄藏或意圖販賣而陳列第1項所列槍枝者，處
3年以上10年以下有期徒刑，併科新臺幣700萬元以下罰金。
槍砲彈藥刀械管制條例第12條第4項
未經許可，持有、寄藏或意圖販賣而陳列子彈者，處5年以下有
期徒刑，併科新台幣300萬元以下罰金。
